【裁判字號】    97,上更(二),60
【裁判日期】    970424
【裁判案由】    違反槍砲彈藥刀械管制條例
【裁判全文】
臺灣高等法院高雄分院刑事判決      97年度上更(二)字第60號
上  訴  人
即  被  告  甲○○
                    現
公設辯護人  本院公設辯護人李佩娟
上列上訴人因違反槍砲彈藥刀械管制條例案件，不服臺灣高雄地
方法院95年度訴字第2833號中華民國95年12月22日第一審判決（
起訴案號：臺灣高雄地方法院檢察署95年度偵字第10625 號），
提起上訴，判決後，經最高法院發回更審，本院判決如下：
    主  文
原判決撤銷。
甲○○未經許可，持有手槍，累犯，處有期徒刑伍年陸月，併科
罰金新臺幣拾貳萬元，罰金如易服勞役，以新台幣壹仟元折算壹
日；減為有期徒刑貳年玖月，併科罰金新台幣陸萬元，罰金如易
服勞役，以新台幣壹仟元折算壹日。扣案如附表所示之物（編號
2－2、2－3、4、5之物除外）均沒收。
    事  實
一、甲○○前於民國85年間因肅清煙毒條例案件，經本院以86年
    度上訴字第2004號判處有期徒刑4 年6 月，褫奪公權3 年確
    定；又因違反麻醉藥品管理條例案件，經本院以86年度上易
    字第1411號判處有期徒刑7 月確定；再於86年間因偽造文書
    案件，經原審法院判處有期徒刑4 月確定，嗣經定應執行有
    期徒刑5 年，褫奪公權3 年確定。而於90年4 月26日假釋出
    監，假釋期間又因違反毒品危害防制條例案件，經撤銷假釋
    ，而入監執行殘刑3 年3 月5 日，於94年7 月22日執行完畢
    。詎仍不知悔改，其明知未經主管機關許可，不得持有槍砲
    彈藥刀械管制條例所管制之槍彈，竟未經許可，基於持有手
    槍、具殺傷力而可發射子彈具殺傷力之改造槍枝及具殺傷力
    子彈等犯意，持續先於94年10月、11月間某日，在不詳地點
    ，向不詳姓名之人以每支新台幣（下同）23,000元之價格購
    得附表編號1 、2 號所示之具有殺傷力之改造手槍各1 支（
    另含附表編號2 －1 所示之彈匣3 個），並取得附送之如附
    表編號3 至5 號具殺傷力的制式子彈13顆、土造子彈1 顆，
    而未經許可持有之。又於94年12月15日22時許，在其居住之
    高雄市○○區○○街83號8 樓，再向綽號「阿隆」之不詳男
    子，以5 萬元購得附表編號6 之制式手槍1 支（含彈匣1 個
    ）；以每支3 萬5 千元購得附表編號7 、10之具殺傷力改造
    手槍各1 支（各含彈匣1 個共2 個），並取得附送之附表編
    號8 、9 、11至13號所示制式子彈8 顆、土造子彈4 顆、改
    造子彈1 顆及制式霰彈1 顆，而未經許可而持有之。嗣先於
    95年3 月7 日晚間8 時許，在高雄市三民區○○○路208 號
    香格里拉飯店30 2號房內，因違反毒品危害防制條例案件（
    由檢察官另行偵辦中），經警持搜索票前往搜索時，甲○○
    於警察發覺其持有槍彈行為前，即向警察自首其另持有槍彈
    並報繳之，因而在其所駕駛之車牌號碼ZM -1799自用小客車
    上，扣得如附表編號1 至5 所示之槍、彈。又於95年4 月18
    日凌晨1 時40分許，在高雄市前鎮區○○○路475 巷1 弄內
    ，因持有第一級毒品海洛因（另案判決確定），行跡可疑，
    為警盤查，甲○○亦於警察發覺其持有槍、彈行為前，即向
    警察自首並報繳之，因而在其所駕駛之車牌號碼ZM－1799號
    小用客車內扣得如附表編號6 至9 所示之槍、彈。再於同日
    凌晨4 時許，帶同警方前往其位於高雄市○○區○○街83號
    8 樓住處之地下室樓梯間，扣得如附表編號10至13所示之物
    ，甲○○並因而接受裁判。
二、案經行政院海岸巡防署屏東機動查緝隊、高雄市政府警察局
    移請臺灣高雄地方法院檢察署檢察官偵查起訴。
    理  由
一、證據能力方面：
  (一)證人劉昭麟、胡春龍在檢察官偵查時，均係以證人之身份，
    經檢察官告以具結之義務及偽證之處罰，經渠等具結，而於
    負擔偽證罪之處罰心理下所為，係經以具結擔保其證述之真
    實性。證人劉昭麟、胡春龍於檢察官訊問時之證述，並無證
    據顯示係遭受強暴、脅迫、詐欺、利誘等外力干擾情形，或
    在影響其心理狀況致妨礙其自由陳述等顯不可信之情況下所
    為，即無顯不可信之情況，復於審理中到庭經被告行使對質
    詰問權，自得為證據。
  (二)又證人胡春龍於偵查中經檢察官命具結作證前，筆錄中雖無
    檢察官告知其得依刑事訴訟法第181 條拒絕證言權利之記載
    。然按證人恐因陳述致自己或與其有前條第一項關係之人受
    刑事追訴或處罰者，得拒絕證言；而證人有第181 條之情形
    者，應告以得拒絕證言，固分別為刑事訴訟法第181 條、第
    186 條第2 項所明定。惟在證人係恐因陳述致自己受刑事追
    訴或處罰之情形下，刑事訴訟法第186 條第2 項明文規定須
    告知得拒絕證言，其立法意旨無非係因除法律另有規定者外
    ，不問何人，於他人之案件，有為證人之義務，此為刑事訴
    訟法第176 條之1 所明定。故經檢察官或法院命為證人者，
    原則上即有為證人之義務，無故違反者，依同法第178 條之
    規定，即有受拘提或科罰鍰處分之不利益。然按刑事被告乃
    程序主體者之一，有本於程序主體之地位而參與審判之權利
    ，並藉由辯護人協助，以強化其防禦能力，落實訴訟當事人
    實質上之對等。又被告之陳述亦屬證據方法之一種，為保障
    其陳述之自由，現行法承認被告有保持緘默之權。故刑事訴
    訟法第95條規定：「訊問被告應先告知左列事項：一、犯罪
    嫌疑及所犯所有罪名，罪名經告知後，認為應變更者，應再
    告知。二、得保持緘默，無須違背自己之意思而為陳述。三
    、得選任辯護人。四、得請求調查有利之證據。」此為訊問
    被告前，應先踐行之法定義務，屬刑事訴訟之正當程序。而
    證人依法有為證人之義務，則在證人有恐因陳述致自己受刑
    事追訴或處罰之虞者，在其自己為被告之刑事案件中，有保
    持緘默之權利，惟於他人之刑事案件中，若貫徹證人作證之
    義務，實則無異變相剝奪其為被告時之緘默權，故刑事訴訟
    法第181 條乃規定於此情形下，得拒絕證言。且為保障被告
    之緘默權，刑事訴訟法第95條乃規定訊問被告前有告知其得
    保持緘默之義務，則在他人刑事案件中，若未告知其得拒絕
    證言，實無異以變通方式不告知被告得保持緘默之權利，故
    刑事訴訟法第186 條第2 項乃規定應告知得拒絕證言。易言
    之，此證人之拒絕證言權，與被告之緘默權，及其告知之義
    務，均係一體之兩面，均係基於保護證人本身之利益，而非
    為在他人刑事案件中，保護該他人之利益規定。故於證人有
    「恐因陳述致自己受刑事追訴或處罰」之情形，而未依刑事
    訴訟法第186 條第2 項規定告知得拒絕證言者，無異係訊問
    被告前未告知其得保持緘默，則其法律效果應僅產生其於作
    證時所為之證述，得否有作為對證人本身不利證據之能力而
    已。該條規定既非為保護證人在他人刑事案件中作證時之該
    他人（該案被告），則縱有違反此類拒絕證言權告知義務者
    ，在該他人之刑事案件中，就該他人（該案被告）而言，仍
    非無證據能力。固證人胡春龍於偵查中作證時，檢察官雖未
    告知其得拒絕證言，然對於被告而言，並不因此而影響其證
    據能力。
二、實體方面：
  (一)訊據上訴人即被告甲○○（下稱被告）雖坦承持有附表所示
    之槍枝及子彈行為，惟辯稱：本件槍枝、子彈均係向胡春龍
    取得，係胡春龍沒有錢，以半脅迫的方式，將該等槍彈賣給
    伊，我害怕胡春龍對其家人不利，才同意買云云。經查：
  (1)被告係於94年10月、11月間某日，向不詳姓名之人以每支23
    ,000 元 之價格購得附表編號1 、2 號所示之具有殺傷力之
    改造手槍各1 支，並取得附送之如附表編號3 、4 、5 號具
    殺傷力的制式子彈13顆、土造子彈1 顆，而未經許可持有之
    ；又於94年12月15日22時許，在其居住之高雄市○○區○○
    街83號8 樓，向綽號「阿隆」之不詳男子，以5 萬元購得附
    表編號6 之制式手槍1 支，以每支3 萬5 千元購得附表編號
    7 、10之具殺傷力改造手槍各1 支，並取得附送之附表編號
    8 、9 、11、12、13號所示制式子彈8 顆、土造子彈4 顆、
    改造子彈1 顆及制式霰彈1 顆，而未經許可而持有之等情，
    業經被告分別於95年3 月8 日警詢、同日檢察官偵訊及95年
    4 月18日警詢中供承詳確（見警(一)卷第8 頁，警(二)卷第4-8
    頁，偵(二)卷第5 、6 頁、第29至30頁），並有扣案如附表所
    示之槍、彈可資佐證。而該扣案如附表編號1 至5 所示（編
    號2 －2 之物除外）之槍、彈，經送請內政部警政署刑事警
    察局以「性能檢驗法」、「試射法」鑑驗結果，認：一、送
    鑑改造手槍2 支，鑑定情形如下：(1)1 支（槍枝管制編號00
    00000000），認係由仿BERE TTA廠92FS型半自動手槍所製造
    之槍枝換裝土造金屬槍管改造而成之改造手槍，機械性能良
    好，可供擊發適用子彈使用，認具殺傷力。(2)1 支（槍枝管
    制編號0000000000），認係由仿BERETTA 廠84型半自動手槍
    製造之槍枝換裝土造金屬槍管及土造金屬槍機改造而成之改
    造手槍，機械性能良好，可供擊發適用子彈使用，認具殺傷
    力。二、送鑑子彈17顆（含如附表編號2 －3 所示之3 顆無
    殺傷力之土造子彈），鑑定情形如下：(1)12顆，認均係口徑
    9m m制式子彈，認均具有殺傷力。(2)1 顆，認係口徑0.380
    吋制式子彈，彈底具撞擊痕跡，經實際試射，可擊發，認具
    殺傷力。(3)1 顆，認係由直徑9. 67mm 、長度18.90m m金屬
    彈殼及直徑8.75mm金屬彈頭組合而成之土造子彈，經實際試
    射，可擊發，認具殺傷力；另扣案如附表編號6 至13所示之
    槍、彈，經送請內政部警政署刑事警察局以「性能檢驗法」
    、「制式子彈試射法」、「試射法」、「電解腐蝕法」、「
    比對顯微鏡比對法」鑑驗結果，認：一、送鑑手槍2 支，鑑
    定情形如下：(1)1 支（槍枝管制編號0000000000），研判係
    捷克CZ廠75型口徑9mm 制式半自動手槍，槍管內具陸條右旋
    來復線，機械性能良好，可擊發同口徑之制式子彈，認具殺
    傷力。(2)1 支（槍枝管制編號0000000000），認係由仿WALT
    HER 廠PPK/S 型半自動手槍製造之槍枝換裝土造金屬槍管而
    成支改造手槍，雖槍枝欠缺保險鈕，惟不影響槍枝之擊發功
    能，可擊發適用之子彈，認具殺傷力。二、送鑑手槍1 支（
    槍枝管制編號0000000000），認係由仿GLOCK 廠17型半自動
    手槍製造之槍枝換裝改造金屬槍管（由原槍管彈室加裝金屬
    管）而成之改造手槍，機械性能良好，可擊發適用之子彈，
    認具殺傷力。三、送鑑子彈11顆，鑑定情形如下：(1)7 顆，
    認均係口徑9mm 之制式子彈（試射4 顆），認均具殺傷力。
    (2)4 顆，認均係由土造金屬彈殼加裝直徑7.9mm 金屬彈頭而
    成之土造子彈，經取樣1 顆試射結果，可擊發，認具殺傷力
    。四、送鑑子彈2 顆，鑑定情形如下：(1)1 顆，認係口徑9m
    m 之制式子彈，認具殺傷力。(2)1 顆，認係由土造金屬彈殼
    加裝直徑8.8mm 金屬彈頭而成之改造子彈，經實際試射結果
    ，可擊發，認具殺傷力。五、送鑑散彈槍子彈1 顆，認係12
    GAUGE 制式霰彈，認具殺傷力。此均有內政部警政署刑事警
    察局95年3 月20日刑鑑字第0950 035144 號槍彈鑑定書、95
    年6 月23日刑鑑字第0950056869號槍彈鑑定書各1 份在卷可
    佐（見偵(一)卷第35-40 頁，偵(二)卷第68-75 頁）。足見上揭
    扣案之槍、彈均具有殺傷力，應屬槍砲彈藥刀械管制條例所
    規定之槍砲、彈藥，依同條例第5 條規定，非經中央主管機
    關許可，均不得持有。
  (2)證人胡春龍已於檢察官偵查中證稱：我因朋友住院，向被告
    借了5 千元，並拿1 支塑膠料質白色的ＢＢ彈玩具槍給被告
    ，劉昭麟有看到，並無交有殺傷力的改造手槍及子彈給被告
    等語明確（見偵(一)卷第63頁）。而被告所舉之證人劉昭麟於
    檢察官訊問時雖證稱：94年10月、11月間，有一次在我民生
    二路46巷13號住處，見到胡春龍向被告借錢，被告拿錢給胡
    春龍，胡春龍拿1 支銀白色的槍給被告，後來槍的狀況如何
    ，我不知道。我不確定該槍是否本件扣案之84型改造手槍（
    即附表編號2 之改造手槍），該槍是否為ＢＢ彈的槍，伊亦
    不知道等語（見偵(二)卷第96-99 頁），惟證人劉昭麟並無法
    確認胡春龍所交付槍枝是否為有殺傷力之改造手槍，更遑論
    是否為本件附表編號2 所示之改造手槍，是亦不足為被告有
    利之證明。再者，被告於檢察官偵訊中陳稱：本件全部槍枝
    均是胡春龍所交付，都是胡春龍至我高雄縣鳥松鄉美麗皇家
    大樓租屋處賣給我，價錢2 萬5 千元至5 萬元云云（見偵(二)
    卷第59-60 頁），然此與證人劉昭麟上開證述關於交付槍枝
    之地點及價錢，顯有不同。況胡春龍若有意持槍恐嚇被告交
    付金錢，實亦無須陸續將本件多把槍枝、子彈交付被告；又
    被告如係恐胡春龍對其本人或家人不利，亦只須依胡春龍之
    要求交付金錢即可，更無須一再收受該等槍、彈之必要，是
    被告上開所辯顯違事理，不足採信。
  (3)綜上所述，本件被告罪證明確，犯行堪予認定。
  (二)核被告所為，係犯槍砲彈藥刀械管制條例第7 條第4 項之未
    經許可持有手槍罪、第8 條第4 項之未經許可持有可發射子
    彈具有殺傷力之改造槍枝罪及第12條第4 項之未經許可持有
    子彈罪（按被告行為後，上開條文中關於罰金刑最低額部分
    ，依95年7 月1 日修正生效後之刑法第33條第5 款規定為「
    罰金：新台幣一千元以上，以百元計算之」，較舊法所定罰
    金最低額為「銀元一元以上」為重，經比較新舊法之結果，
    自以修正前規定較有利於行為人，是依刑法第2 條第1 項前
    段規定，應適用行為時之法律）。至於分別扣得之6 個彈匣
    ，雖為槍砲之主要零件，但因均係與扣案槍枝同時查獲（按
    一槍亦可同時配備數個彈匣），且為供查獲之槍枝所使用等
    情，有警詢卷可參，並經被告供明在卷（見本院卷(二)第76頁
    ），是該等彈匣應均屬查獲槍枝之構造一部分，自不另論罪
    。又被告以一行為，接續持有如附表所示之制式手槍、改造
    手槍及各式子彈，因客體相同即同為制式手槍、改造手槍及
    子彈，且侵害社會法益同一，則不論其數量，各僅論以單純
    一罪；又被告以一行為同時持有具有殺傷力之上開手槍（制
    式）、改造手槍及各式子彈（客體不同），則係一行為觸犯
    數罪名，應依刑法第55條想像競合犯之規定，從一重論以槍
    砲彈藥刀械管制條例第7 條第4 項之未經許可持有手槍罪。
    又行為人無故持有槍、彈係屬繼續犯，只要行為人持有中即
    均屬犯罪繼續中，故被告雖分別於95年3 月7 日晚間8 時許
    ；及95年4 月18日凌晨1 時40分許為經查獲，並分別扣得如
    附表所示之具有殺傷力之槍、彈，但因被告所持有之上開二
    批槍、彈，均係於第一次為警查獲時即95年3 月7 日晚間8
    時許之前所同時持有者。換言之，被告在第一次為警查獲時
    ，就已同時持有上開二批槍、彈，僅分次供出而已，是仍屬
    犯罪繼續中，自無重複評價而論以連續犯之必要。又被告前
    於85年間因肅清煙毒條例案件，經本院以86年度上訴字第20
    04號判處有期徒刑4 年6 月，褫奪公權3 年確定；又因違反
    麻醉藥品管理條例案件，經本院以86年度上易字第1411號判
    處有期徒刑7 月確定；再於86年間因偽造文書案件，經原審
    法院判處有期徒刑4 月確定，嗣經定應執行有期徒刑5 年，
    褫奪公權3 年確定，於90年4 月26日因縮短刑期假釋出監，
    又因違反毒品危害防制條例案件，經撤銷假釋，而於91年5
    月23日入監執行殘刑3 年3 月5 日，而於94年7 月22日縮刑
    期滿執行完畢，有臺灣高等法院被告前案紀錄表在卷可參，
    其於有期徒刑執行完畢後5 年內，故意再犯本案有期徒刑以
    上之罪，為累犯，應依修正前刑法第47條規定加重其刑（按
    修正後刑法第47條第1 項之累犯要件已有限縮為故意再犯者
    ，而非僅屬文字修正，因而比較新舊法結果，固以新法即裁
    判時之法律較被告有利，但為免與上開實體法條分割適用，
    經整體綜合比較後，仍以被告行為時之法律為據）。又被告
    係於持有槍彈罪未經發覺前，即向警方自首並報繳槍彈之事
    實，業經證人即承辦警察顏光勇、顧玉光於原審（見原審卷
    第137- 140頁）、吳富合於本院更審審理時（本院上更(一)卷
    第74至78頁）分別證述明確，而符合槍砲彈藥刀械管制條例
    第18條第1 項前段之要件，自應依規定減輕其法定刑，且犯
    罪同時有加重及減輕事由，應先加後減之。至於被告上訴意
    旨另謂伊亦可依槍砲彈藥刀械管制條例第18條第4 項前段規
    定再減輕其刑乙節，按槍砲彈藥刀械管制條例第18條第4 項
    前段之規定，係就未自首而於偵審中自白者而言，本件被告
    既已因自首並報繳槍彈而獲減輕其刑，自當然應於偵審中自
    白其犯罪事實而願接受法律制裁，否則即有違減輕其刑之法
    律意旨，是被告上開所辯，容有誤解，一併敘明。
四、原判決認被告事證明確，予以論科，固非無見。惟(1)原判決
    認定本件槍、彈均係被告購自胡春龍，認定事實尚非正確；
    (2)原審認被告之行為不符合自首、報繳規定，而未槍砲彈藥
    刀械管制條例第18條第1 項規定減輕其刑，亦有未洽。被告
    上訴意旨認其有符合供出槍彈來源並因而查獲情形，雖無理
    由，惟其主張符合自首並報繳槍、彈部分，則為有理由，且
    原判決另有上開可議之處，自應由本院將原判決撤銷改判。
    爰審酌被告甫出獄竟又無視於政府嚴格管制槍枝之政策，持
    有如附表所示之槍、彈等違禁物，且火力極其強大，顯然藐
    視公共規範，欠缺守法觀念，對社會治安已有重大之危害，
    本應重懲；惟念其犯後有自首、報繳情形，並始終承認非法
    持有槍彈行為等一切情狀，量處有期徒刑5 年6 月，併科罰
    金新臺幣12萬元。又被告犯罪後，中華民國96年罪犯減刑條
    例業於96年6 月15日修正公布，並自同年7 月16日起施行。
    本件被告犯罪時間係在96年4 月24日減刑基準日之前，所犯
    之罪雖有同條例第3 條限制減刑之除外情形，惟因其符合於
    該條例施行前自首並接受裁判規定，爰依該條例第6 條、第
    2 條第1 項第3 款規定，減其宣告刑二分之一即有期徒刑2
    年9 月，併科罰金新臺幣6 萬元，並諭知罰金如易服勞役以
    新台幣1000元折算1 日之折算標準（按被告行為後，刑法已
    於94年2 月2 日修正公布，於95年7 月1 日施行，新修正刑
    法第42條易服勞役之折算標準，其中折算1 日之金額修正為
    新臺幣1 千元、2 千元、3 千元，即易服勞役較修正前舊法
    之銀元300 元即新臺幣900 元折算1 日為輕，是依刑法第2
    條第1 項但書規定，易服勞役應適用有利於被告之修正後刑
    法第42條第3 項之折算標準）。扣案如附表（編號2 －2、2
    －3 、4 、5 之物除外）所示之具殺傷力之制式手槍、改造
    手槍、各式子彈，均屬違禁物，不問屬於犯人與否，均應依
    刑法第38條第1 項第1 款之規定，宣告沒收。至送鑑定時試
    射之制式子彈5 顆（即如附表編號4 所示之試射子彈1 顆、
    編號8 所示之試射子彈4 顆）、土造子彈2 顆（即如附表編
    號5 所示之試射子彈1 顆、編號9 所示之試射子彈1 顆）、
    改造子彈1 顆（即如附表編號12所示之試射子彈1 顆），經
    試射後已不存在，其所留彈頭、彈殼，並非違禁物，無庸併
    予宣告沒收；另於95年3 月7 日所查獲之半成品手槍2 枝（
    即如附表編號2 －2 所示）及土造子彈3 顆（即如附表編號
    2 －3 所示），因均無殺傷力，故非違禁物且與被告所犯本
    案之罪無涉，故亦不予沒收，併此敘明。
五、公訴人於原審言詞辯論程序雖另稱：被告於警詢中承認購得
    玩具槍枝後，將槍枝交由真實姓名年籍均不詳綽號「小劉」
    之男子磨掉阻鐵，又4 支模型槍有委託綽號「阿祥」（應係
    「阿雄」）之人改造成具有殺傷力之槍枝，且此等改造槍枝
    均有殺傷力，因認被告此部份所為，涉犯槍砲彈藥刀械管制
    條例第8 條第1 項改造槍枝罪嫌。惟查：
  (一)本件公訴人認被告涉有改造上開槍枝犯罪，係以被告於警詢
    、偵訊時之自白、扣案槍枝為其主要論據。被告固曾於95年
    3 月8 日警詢供稱：附表編號1 、2 之改造手槍係購自德民
    路附近之「槍王」或「槍神」之玩具槍店，並請綽號「小劉
    」的朋友改造等語（見警一卷第8 頁）；然其於同年月10日
    警詢又改稱：其購得之4 支模型槍（即附表編號1 、2 之改
    造手槍及2 支警方所稱之改造手槍半成品），係交由綽號「
    阿雄」之人以車床貫穿槍管組成可擊發子彈之改造手槍等語
    （見警一卷第13頁），惟於同次警詢又稱：該2 把半成品改
    造手槍係裝空氣瓶打BB彈的玩具槍等語（見警一卷第13頁）
    ；被告於偵查中又改稱：我先後向一家「槍神」的玩具槍店
    購得附表編號1 、2 的改造手槍，該店老闆自己有幫人改造
    手槍，其中編號1 的改造手槍是伊請朋友將槍管阻鐵磨掉等
    語（見偵二卷第36頁），足見其歷次所供情節均顯有歧異，
    是否與事實相符即非無疑。再者，經本院函請高雄市政府警
    察局楠梓分局查詢楠梓區○○路上是否有「槍王」或「槍神
    」之玩具槍店，該區則並無該玩具槍店，有該局96年11日15
    日函可參（本院上更(一)卷第67頁），益徵被告之前開自白與
    事實未必相符。
  (二)被告又稱其所以會在警詢時供稱有改造槍枝行為，係因當時
    不願供出槍枝來源，且當時因與陳信文同時在警局接受詢問
    ，而陳信文又與胡春龍認識，其擔心陳信文會將此事告知胡
    春龍，因而稱自行改造槍枝等語。本院審酌其當日確與陳信
    文同時被查獲，及被告其後亦稱其槍枝來自胡春龍，本件雖
    因無積極證據證明其所述槍枝來自胡春龍部分係事實，惟亦
    難據此認定其此部分辯解為可採。
  (三)除此之外，亦無查獲任何改造槍枝之工具及零件可為佐證，
    自難僅以被告先後不一，且與事實不相符之自白為唯一證據
    ，認定被告有此自行改造手槍之犯罪。此部分公訴人所指事
    實自屬不能證明。按此部分公訴人於原審審理中當庭所擴張
    之被告犯罪事實，並未在起訴書記載之範圍，其當庭擴張起
    訴範圍，效果與併案審理無異，此部分既無從證明，即與起
    訴部分無裁判上或實質上一罪關係，本院即無從併為審理。
據上論斷，應依刑事訴訟法第369 條第1 項前段、第364 條、第
299 條第1 項前段，槍砲彈藥刀械管制條例第7 條第4 項、第8
條第4 項、第12條第4 項、第18條第1 項前段，刑法第2 條第1
項前段、第11條前段、第55條、第38條第1 項第1 款、第42條第
3 項、修正前刑法第47條，中華民國96年罪犯減刑條例第6 條、
第2 條第1 項第3 款、第7 條，判決如主文。
本案經檢察官王登榮到庭執行職務。
中    華    民    國    97    年    4    月    24     日
                  刑事第四庭    審判長法  官  蕭權閔
                                      法  官  陳吉雄
                                      法  官  吳進寶
以上正本證明與原本無異。
如不服本判決應於收受本判決後10日內向本院提出上訴書狀，其
未敘述上訴理由者，並得於提起上訴後10日內向本院補提理由書
狀（均須按他造當事人之人數附繕本）「切勿逕送上級法院」。
中    華    民    國    97    年    4    月    24     日
                                      書記官  林佳蓉
附錄本件判決論罪科刑法條：
槍砲彈藥刀械管制條例第7條第4項：
未經許可，持有、寄藏或意圖販賣而陳列第1 項所列槍砲、彈藥
者，處5 年以上有期徒刑，併科新臺幣1 千萬元以下罰金。
槍砲彈藥刀械管制條例第8條第4項
未經許可，持有、寄藏或意圖販賣而陳列第1 項所列槍枝者，處
3 年以上10年以下有期徒刑，併科新臺幣700 萬元以下罰金。
槍砲彈藥刀械管制條例第12條第4項：
未經許可，持有、寄藏或意圖販賣而陳列子彈者，處5 年以下有
期徒刑，併科新臺幣3 百萬元以下罰金。
附表：
┌──┬─────┬─────┬─────────────┬──────┐
│編號│查獲時間  │查獲地點  │槍彈種類、數量            │備註（處分）│
├──┼─────┼─────┼─────────────┼──────┤
│1   │95年3 月7 │高雄市三民│仿BERETTA 廠92FS型半自動手│槍枝管制編號│
│    │日晚間8 時│區○○○路│槍所製造之槍枝換裝土造金屬│0000000000  │
│    │許        │208號302室│槍管改造而成之改造手槍1 支│ 沒收       │
├──┼─────┼─────┼─────────────┼──────┤
│2   │同上      │同上      │仿BERETTA 廠84型半自動手槍│槍枝管制編號│
│    │          │          │製造之槍枝換裝土造金屬槍管│0000000000  │
│    │          │          │及土造金屬槍機改造而成之改│ 沒收       │
│    │          │          │造手槍1 支                │            │
├──┼─────┼─────┼─────────────┼──────┤
│2＿1│同上      │同上      │彈匣3 個（為上開編號1.2 槍│ 沒收       │
│    │          │          │枝之配件）                │            │
├──┼─────┼─────┼─────────────┼──────┤
│2＿2│同上      │同上      │無殺傷力之半成品手槍2 枝  │ 不沒收     │
├──┼─────┼─────┼─────────────┼──────┤
│2＿3│同上      │同上      │無殺傷力之土造子彈3顆     │ 不沒收     │          │
├──┼─────┼─────┼─────────────┼──────┤
│3   │同上      │同上      │口徑9mm 制式子彈12顆      │  沒收      │
├──┼─────┼─────┼─────────────┼──────┤
│4   │同上      │同上      │口徑0.380 吋制式子彈1 顆  │已經實際試射│
│    │          │          │                          │，無庸併予宣│
│    │          │          │                          │告沒收      │
├──┼─────┼─────┼─────────────┼──────┤
│5   │同上      │同上      │直徑9.67 mm 、長度18.90mm │已經實際試射│
│    │          │          │金屬彈殼及直徑8.75 mm 金屬│，無庸併予宣│
│    │          │          │彈頭組合而成之土造子彈1 顆│告沒收      │
│    │          │          │，具殺傷力。              │            │
├──┼─────┼─────┼─────────────┼──────┤
│6   │95年4 月18│高雄市前鎮│捷克CZ廠75型口徑9mm 制式半│槍枝管制編號│
│    │日凌晨1 時│區○○○路│自動手槍1 支 （含彈匣1個）│0000000000  │
│    │40分許    │475巷1弄內│                          │ 沒收       │
├──┼─────┼─────┼─────────────┼──────┤
│7   │同上      │同上      │仿WALTHER 廠PPK/S 型半自動│槍枝管制編號│
│    │          │          │手槍製造之槍枝換裝土造金屬│0000000000  │
│    │          │          │槍管而成支改造手槍1 支（含│沒收        │
│    │          │          │含彈匣1個）               │            │
├──┼─────┼─────┼─────────────┼──────┤
│8   │同上      │同上      │口徑9mm 制式子彈7 顆      │經試射4 顆（│
│    │          │          │                          │已經實際試射│
│    │          │          │                          │部分，無庸併│
│    │          │          │                          │予宣告沒收）│
│    │          │          │                          │，餘3 顆沒收│
├──┼─────┼─────┼─────────────┼──────┤
│9   │同上      │同上      │土造金屬彈殼加裝直徑7.9m m│經試射1 顆（│
│    │          │          │金屬彈頭而成之土造子彈4 顆│已經實際試射│
│    │          │          │，具殺傷力。              │部分，無庸併│
│    │          │          │                          │予宣告沒收）│
│    │          │          │                          │，餘3 顆沒收│
├──┼─────┼─────┼─────────────┼──────┤
│10  │95年4 月18│高雄市楠梓│仿GLOCK 廠17 型 半自動手槍│槍枝管制編號│
│    │日凌晨4 時│區○○街83│製造之槍枝換裝改造金屬槍管│0000000000  │
│    │許        │號8 樓住處│而成之改造手槍1 支（含彈匣│ 沒收       │
│    │          │地下室樓梯│1個）                     │            │
│    │          │間        │                          │            │
├──┼─────┼─────┼─────────────┼──────┤
│11  │同上      │同上      │口徑9mm 制式子彈1 顆      │ 沒收       │
├──┼─────┼─────┼─────────────┼──────┤
│12  │同上      │同上      │土造金屬彈殼加裝直徑8.8mm │已經實際試射│
│    │          │          │金屬彈頭而成之改造子彈1 顆│，無庸併予宣│
│    │          │          │，具殺傷力。              │告沒收      │
├──┼─────┼─────┼─────────────┼──────┤
│13  │同上      │同上      │12GAUGE 制式霰彈1 顆      │ 沒收       │
└──┴─────┴─────┴─────────────┴──────┘


司法院資訊處製作；財團法人民間司法改革基金會備份。
